【裁判字號】    95,訴,2639
【裁判日期】    950929
【裁判案由】    毒品危害防制條例
【裁判全文】
臺灣板橋地方法院刑事判決              95年度訴字第2639號
公  訴  人  臺灣板橋地方法院檢察署檢察官
被      告  乙○○
                    （現另案於臺灣臺北監獄臺北分監執行）
上列被告因違反毒品危害防制條例案件，經檢察官提起公訴（95
年度毒偵字第4634號、第5123號），被告於準備程序認罪，本院
以簡式審判程序判決如下：
    主  文
乙○○施用第一級毒品，累犯，處有期徒刑捌月；又施用第二級
毒品，累犯，處有期徒刑肆月，扣案之毒品安非他命淨重零點零
貳公克沒收銷燬，盛裝上開毒品安非他命之包裝袋壹只、吸食器
壹組、玻璃球貳個均沒收。應執行有期徒刑拾月，扣案之毒品安
非他命淨重零點零貳公克沒收銷燬，盛裝上開毒品安非他命之包
裝袋壹只、吸食器壹組、玻璃球貳個均沒收。
    事實及理由
一、按除被告所犯為死刑、無期徒刑、最輕本刑為三年以上有期
    徒刑之罪或高等法院管轄第一審案件者外，於第一次審判期
    日前之準備程序進行中，被告先就被訴事實為有罪之陳述時
    ，審判長得告知被告簡式審判程序之旨，並聽取當事人、代
    理人、辯護人及輔佐人之意見後，裁定進行簡式審判程序，
    刑事訴訟法第273 條之1 第1 項定有明文。經核本件被告乙
    ○○所犯係死刑、無期徒刑、最輕本刑為三年以上有期徒刑
    以外之罪，其於準備程序中就被訴事實為有罪之陳述，經法
    官告知簡式審判程序之旨，並聽取公訴人、被告之意見後，
    本院爰依首揭規定，合議裁定由受命法官獨任進行簡式審判
    程序，合先敘明。
二、本件犯罪事實、證據及應適用之法條，除被告累犯前科係於
    民國94年5 月22日（起訴書誤載為同年月「23日」）縮刑期
    滿執行完畢；再其施用第一毒品海洛因處所，亦係在臺北縣
    三重市○○街66號住處；又其第二次係於95年7 月22日凌晨
    1 時40分許（起訴書誤載為「3 時許」）為警查獲；另其施
    用各級毒品之多次行為，係具有習慣依賴性之反覆實行，屬
    習慣犯，為包括的一罪，應以一罪論，起訴意旨認係接續行
    為云云，尚有未洽等部分，應予更正補述外，餘均引用如附
    件檢察官起訴書之記載。
三、爰審酌被告之素行、再犯施用各級毒品情節、累犯、所生危
    害及犯罪後坦承之態度等一切情狀，各量處如主文所示之刑
    ，並定其應執行之刑。扣案之上開毒品安非他命淨重0.02公
    克，係查獲之毒品，依毒品危害防制條例第18條第1 項前段
    規定，不問屬於犯人與否，應予沒收銷燬；至扣案之盛裝上
    開毒品安非他命之包裝袋1 只、吸食器1 組、玻璃球2 個等
    物，則係被告所有供施用毒品安非他命犯罪所用之物，業據
    被告供明在卷，惟非屬「專供施用毒品之器具」，另依刑法
    第38條第1 項第2 款規定，於其所犯之施用第二級毒品犯行
    部分併予宣告沒收。
四、依刑事訴訟法第273 條之1 第1 項、299 條第1 項前段、第
    310 條之2 、第454 條，毒品危害防制條例第10條第1 項、
    2 項、第18條第1 項前段、第23條第2 項，刑法第11條前段
    、第47條第1 項、第51條第5 款、第38條第1 項第2 款，判
    決如主文。
五、如不服本判決，得自收受送達之日起10日內向本院提出上訴
    狀（須附繕本）。
本案經檢察官靳開聖到庭執行職務
中    華    民    國    95    年    9     月    29    日
                      刑事第八庭  法  官  彭  全  曄
以上正本證明與原本無異。
                                  書記官  吳  詩  琳
中    華    民    國    95    年    9     月    29    日
附錄本案論罪科刑法條全文：
毒品危害防制條例第10條
施用第一級毒品者，處 6 月以上 5 年以下有期徒刑。
施用第二級毒品者，處 3 年以下有期徒刑。
--------------------------------------------------------
附件：
┌──────────────────────────────┐
│臺灣板橋地方法院檢察署檢察官起訴書                          │
│                                    95年度毒偵字第4634號    │
│                                    95年度毒偵字第5123號    │
│    被      告  乙○○  男  51歲（民國○○年○月○○日生）       │
│                        住臺北縣三重市○○路○段179巷7號3    │
│                        樓                                  │
│                        居臺北縣三重市○○街66號1樓         │
│                        國民身分證統一編號：Ｚ000000000號    │
│上列被告因違反毒品危害防制條例案件，業經偵查終結，認應提    │
│起公訴，茲敘述犯罪事實及證據並所犯法條如下：                │
│        犯罪事實                                            │
│一、乙○○前因施用毒品案件，經臺灣板橋地方法院裁定令入戒    │
│    治處所施以強制戒治，於民國91年1月8日保護管束期滿執行    │
│    完畢。又因轉讓毒品案件，經臺灣高等法院以90年度上訴字    │
│    第2707號撤銷原審判決，改判有期徒刑10月，並經最高法院    │
│    駁回上訴確定；再因贓物案件，經同院以93年度易緝字第48    │
│    號判處有期徒刑4月、3月，應執行有期徒刑6月確定，以上     │
│    三罪接續執行，於94年5月23日縮短刑期執行完畢。其後再     │
│    因施用毒品案件，經同院以95年度簡字第780號判處有期徒     │
│    刑5月。詎猶不思悛悔，復基於施用第一級毒品海洛因之概     │
│    括犯意，於上開強制戒治執行完畢後5年內之95年7月3日採     │
│    尿回溯前26小時內某時、95年7月22日採尿回溯前26小時內     │
│    某時，在不詳地點，接續施用第一級毒品海洛因，並基於施    │
│    用第二級毒品安非他命之概括犯意，於上開強制戒治執行完    │
│    畢後5年內之95年7月3日採尿回溯前96小時內某時、95年7月    │
│    22日1時許，在臺北縣三重市○○街66號1樓等地，接續施用    │
│    第二級毒品安非他命。嗣先於95年7月3日16時許，在上址為    │
│    警查獲，再於95年7月22日3時許，在上址為警查獲，並當場    │
│    扣得安非他命1包（淨重0.02公克）、吸食器1組及玻璃球2     │
│    個等物，經採集尿液送驗結果，鴉片類及安非他命類均呈陽    │
│    性反應。                                                │
│二、案經臺北縣政府警察局三重分局報告偵辦。                  │
│        證據並所犯法條                                      │
│一、證據清單                                                │
│  ┌──┬───────────┬───────────┐  │
│  │編號│證據名稱              │待證事項              │  │
│  ├──┼───────────┼───────────┤  │
│  │1   │被告乙○○之自白      │於95年7月22日1時許，在│  │
│  │    │                      │臺北縣三重市○○街66號│  │
│  │    │                      │1樓，施用安非他命之事 │  │
│  │    │                      │實                    │  │
│  ├──┼───────────┼───────────┤  │
│  │2   │臺灣檢驗科技股份有限公│被告施用第一級毒品海洛│  │
│  │    │司濫用藥物尿液檢驗報告│因及第二級毒品安非他命│  │
│  │    │2份                   │之事實                │  │
│  ├──┼───────────┼───────────┤  │
│  │3   │扣案之安非他命1包（淨 │被告施用毒品之事實    │  │
│  │    │重0.02公克）、吸食器1 │                      │  │
│  │    │組及玻璃球2個等物     │                      │  │
│  ├──┼───────────┼───────────┤  │
│  │4   │本署刑案資料查註紀錄表│被告為累犯及於強制戒治│  │
│  │    │                      │執行完畢後5年內再犯之 │  │
│  │    │                      │事實                  │  │
│  └──┴───────────┴───────────┘┌┘
│二、核被告所為，係犯毒品危害防制條例第10條第1、2項之施用  │
│    第一、二級毒品罪嫌。所犯施用第一級毒品與施用第二級    │
│    毒品罪嫌間，行為各別，罪名有異，請予分論併罰。被告有  │
│    如犯罪事實欄所載之論罪科刑執行情形，有本署刑案資料查  │
│    註紀錄表在卷可稽，其於有期徒刑執行完畢後，5年之內再   │
│    犯本件有期徒刑以上之罪，為累犯，請依刑法第47條之規定  │
│    加重其刑。另扣案之安非他命1包（淨重0.02公克）、吸食   │
│    器1組及玻璃球2個等物，均請依法宣告沒收。              │
│三、依毒品危害防制條例第23條第2項、刑事訴訟法第251條第1   │
│    項規定提起公訴。                                      │
│    此  致                                                │
│臺灣板橋地方法院                                          │
│中    華    民    國    95    年    8    月    28    日   │
│                              檢察官  甲○○              │
│上正本證明與原本無異                                      │
│中    華    民    國    95    年    8     月    31    日  │
│                                                          │
│                              書記官  盧玫樺              │
│附錄本案所犯法條全文：                                    │
│毒品危害防制條例第10條                                    │
│施用第一級毒品者，處 6 月以上 5 年以下有期徒刑。          │
│施用第二級毒品者，處 3 年以下有期徒刑。                   │
└─────────────────────────────┘


司法院資訊處製作；財團法人民間司法改革基金會備份。
